最高法院民事裁定　　　　　　　九十六年度台抗字第八六二號
抗　告　人　甲○○
訴訟代理人　丙○○
上列抗告人因與相對人乙○○間請求交付房屋等事件，對於中華
民國九十六年九月二十六日台灣高等法院裁定（九十六年度再字
第三○號），提起抗告，本院裁定如下：
    主  文
抗告駁回。
抗告訴訟費用由抗告人負擔。
    理  由
按再審之訴，應於三十日之不變期間內提起；前項期間，自判決
確定時起算，民事訴訟法第五百條第一項、第二項分別定有明文
。又對於判決理由有無適用法規顯有錯誤，或判決理由有無與主
文顯有矛盾之情形，於當事人收受判決正本之送達時即可知悉，
無同法第五百條第二項但書規定之適用。再按訴訟代理人就其受
委任之事件有為一切訴訟行為之權，為民事訴訟法第七十條第一
項之所明定，所謂一切訴訟行為，凡不屬該條項但書所定應受特
別委任之事項均包含在內，代受送達亦為一切訴訟行為之一種，
訴訟代理人當然有此權限，其基此所為之代受送達，即與委任之
當事人自受送達生同一之效力（本院四十四年台抗字第一九二號
判例意旨參照）。本件抗告人不服前訴訟程序之台灣台北地方法
院九十四年度訴字第六七一號判決，提起上訴，經前訴訟程序之
原法院以九十五年度上字第三八九號判決（下稱原確定判決）駁
回其上訴後，已於民國九十五年十月十六日送達判決正本予抗告
人之訴訟代理人丙○○，有委任書及送達證書可稽。該送達雖以
寄存送達之方法為之，然依上開委任書所載，丙○○之送達處所
與抗告人當時之住所「台北市○○路一六○號七樓」相同，且丙
○○於前訴訟程序第一審亦同為抗告人之訴訟代理人，經第一審
法院對上址多次送達言詞辯論通知書而予「寄存送達」，丙○○
均能如期到場，並確實收受該審判決正本後提起上訴。是前訴訟
程序之第二審法院仍依上址，於九十五年十月十六日將原確定判
決寄存於台北市政府警察局萬華分局桂林路派出所，即屬合法送
達，依民事訴訟法第一百三十八條第二項規定，應自同年十月二
十六日發生送達效力，並於九十五年十一月十五日確定。則抗告
人遲至九十六年四月三十日始以原確定判決有同法第四百九十六
條第一項第一款、第二款規定之再審事由，對之提起再審之訴，
依上說明，顯逾法定之三十日不變期間，自非合法。原法院因認
抗告人之再審之訴為不合法，裁定駁回之，經核於法洵無違誤。
抗告意旨，徒執郵政人員在於不符寄存送達之法定要件時，擅行
寄存送達，原確定判決之送達既非合法，原裁定即顯有不適用法
規、適用不當及違反論理、經驗法則暨理由矛盾之違背法令之情
事等詞，指摘原裁定不當，聲明廢棄，非有理由。
據上論結，本件抗告為無理由。依民事訴訟法第四百九十五條之
一第一項、第四百四十九條第一項、第九十五條、第七十八條，
裁定如主文。
中　　華　　民　　國　九十六　年　 十二　 月　　六　　日
                      最高法院民事第三庭
                          審判長法官  蘇　茂　秋
                                法官  陳　碧　玉
                                法官  劉　靜　嫻
                                法官  張　宗　權
                                法官  高　孟　焄
      本件正本證明與原本無異
                                      書  記  官
中　　華　　民　　國　九十六　年　 十二 　月　 二十　 日
                                                      v
